臺灣士林地方法院刑事判決
                                      110年度易字第371號
公  訴  人  臺灣士林地方檢察署檢察官
被      告  許柔婕


選任辯護人  林承毅律師（法扶律師）
上列被告因竊盜案件，經檢察官聲請簡易判決處刑（110 年度偵
字第3990、4525號），本院士林簡易庭認不宜以簡易判決處刑（
110年度士簡字第206號），簽移本院改依通常程序審理後，本院
判決如下：
    主    文
許柔婕犯竊盜罪，處拘役參拾日，如易科罰金，以新臺幣壹仟元
折算壹日；又犯竊盜罪，處拘役拾日，如易科罰金，以新臺幣壹
仟元折算壹日。應執行拘役參拾伍日，如易科罰金，以新臺幣壹
仟元折算壹日。
    事    實
一、許柔婕意圖為自己不法之所有，基於竊盜之犯意，分別為下
    列犯行：
  ㈠於民國110年1月16日17時51分許，在址設臺北市中正區市○○
    道0段000號B1臺北地下街85櫃之普雷伊玩具店，趁店員不注
    意之際，徒手竊取店內陳列之PS4遊戲主機（內含主機1台、
    耳機1副、HDMI線1條、手把1支、電源線1條、USB充電線1條
    ，價值新臺幣〈下同〉9,980元），未經結帳即離去。
  ㈡復於同日17時58分許，在上址地下街S150櫃之凱羅皮件店，
    趁店員不注意之際，徒手竊取店門口展示之墨綠色母子行李
    箱（價值1,480元），未經結帳即離去。
二、案經廖庭寬訴由臺北市政府警察局大同分局報請臺灣士林地
    方檢察署檢察官聲請簡易判決處刑。
    理    由
一、按被告以外之人於審判外之言詞或書面陳述，除法律有規定
    者外，不得作為證據；又被告以外之人於審判外之陳述，雖
    不符合刑事訴訟法第159條之1至第159條之4之規定，而經當
    事人於審判程序同意作為證據，法院審酌該言詞陳述或書面
    陳述作成時之情況，認為適當者，亦得為證據，而當事人、
    代理人或辯護人於法院調查證據時，知有上開不得為證據之
    情形，而未於言詞辯論終結前聲明異議者，視為有前項之同
    意，刑事訴訟法第159條第1項及第159條之5分別定有明文。
    本判決後述所引之各項證據，其屬傳聞證據之部分，檢察官
    、被告許柔婕與其辯護人於本院準備程序時均表示無意見（
    本院易卷第33頁），且渠等於言詞辯論終結前，對於該等證
    據之證據能力均未再爭執，本院審酌該等證據資料製作時之
    情況，尚無違法不當或證明力明顯過低之瑕疵，與本案待證
    事實復俱有關聯性，認以之作為本案證據應屬適當，揆諸前
    開規定，該等證據具有證據能力。至其餘本案認定犯罪事實
    之非供述證據，均與本案事實具有關聯性，並無事證足認有
    違背法定程序或經偽造、變造等情事，且經本院依法踐行調
    查程序，檢察官、被告、辯護人對於上開證據之證據能力均
    未爭執，依刑事訴訟法第158 條之4 之反面解釋，亦均有證
    據能力。
二、上揭事實，業據被告於警詢、偵查、本院準備及審理時均坦
    承不諱，且查：
　㈠事實一、㈠部分，核與證人即告訴人廖庭寬於警詢時之證述內
    容相符，並有臺北市政府警察局大同分局扣押筆錄、扣押物
    品目錄表（偵4525卷第13至15頁）、現場監視錄影光碟、上
    開錄影截圖照片（同上偵卷第19、22頁）在卷可稽。
　㈡事實一、㈡部分，核與證人即被害人胡萍於警詢時之指述內容
    情節相符，並有臺北市政府警察局大同分局扣押筆錄、扣押
    物品目錄表（偵3990卷第16至18頁）、監視錄影光碟、上開
    錄影截圖照片（同上偵卷第7頁）在卷可稽。
　㈢基上事證，被告前揭任意性自白與事實相符，堪以採信。從
    而，本案事證明確，被告上開犯行，均堪認定。
三、論罪科刑：
  ㈠核被告上開2次所為，均係犯刑法第320條第1項之竊盜罪。又
    被告上開2次竊盜犯行，行竊之地點與被害人均不同，顯係
    各別起意，應分論併罰。
  ㈡爰審酌被告因本身疾病問題，恣意竊取本案商店內之商品，
    顯然欠缺尊重他人財產權之觀念，殊非可取；惟念其犯後坦
    承犯行，態度尚可，兼衡其犯罪動機、目的、手段、告訴人
    與被害人所受損失，復參以被告於本院審理時自陳其為高職
    肄業之智識程度，領有新北市身心障礙學生特教資格證明書
    （偵3990卷第12頁）、之前工作為保母、月薪約5萬元，現
    因罹患精神疾病而無法工作、未婚、目前跟爺爺、奶奶同住
    之家庭生活與經濟狀況（本院易卷第167頁），並考量被告
    患有躁鬱症、注意力不足過動症，有永康身心診所診斷證明
    書（本院易卷第137頁）、臺北市立聯合醫院111年4月18日
    北市醫松字第1113026585號函暨所附精神鑑定報告書（本院
    易卷第123至130頁）在卷可參，暨被告所竊得之商品均已由
    廖庭寬、胡萍領回，被告就事實一、㈠部分並與廖庭寬達成
    和解，賠償其所受損失，此有贓物認領保管單、和解書、發
    還照片附卷可參（偵4525卷第25至27頁、偵3990卷第27、28
    頁），堪認事後已盡力彌補廖庭寬與胡萍所受損失，分別量
    處如主文所示之刑，暨定其應執行刑如主文所示，並均諭知
    易科罰金之折算標準，以資懲儆。
  ㈢被告本案所竊得之上開商品，皆屬犯罪所得，其中PS4遊戲主
    機部分，業與廖庭寬達成和解，並賠償完畢；而行李箱部分
    則由胡萍領回，均如前所述，是本案無再就被告之犯罪所得
    予以宣告沒收或追徵之必要。
據上論斷，應依刑事訴訟法第299條第1項前段，判決如主文。
本案經檢察官陳銘鋒聲請簡易判決處刑，檢察官林嘉宏到庭執行
職務。
中　　華　　民　　國　　111 　年　　6 　　月　　29　　日
                  刑事第三庭  法  官  林正忠
以上正本證明與原本無異。
如不服本判決應於收受判決後20日內向本院提出上訴書狀，並應
敘述具體理由。其未敘述上訴理由者，應於上訴期間屆滿後20日
內向本院補提理由書（均須按他造當事人之人數附繕本）「切勿
逕送上級法院」。
因疫情而遲誤不變期間，得向法院聲請回復原狀。
                              書記官  張佩旻
中　　華　　民　　國　　111 　年　　7 　　月　　5 　　日
附錄本案所犯法條全文
刑法第320條第1項
意圖為自己或第三人不法之所有，而竊取他人之動產者，為竊盜
罪，處5年以下有期徒刑、拘役或50萬元以下罰金。